臺灣臺中地方法院刑事裁定
110年度聲字第4386號
聲  請  人  臺灣臺中地方檢察署檢察官
受  刑  人  許哲豪





上列聲請人因受刑人數罪併罰有二裁判以上，聲請定其應執行之
刑（110年度執聲字第2942號），本院裁定如下：
    主    文
許哲豪所犯如附表所示各罪所處之刑，應執行有期徒刑壹年柒月
。
    理    由
一、聲請意旨略以：受刑人許哲豪犯數罪，先後經判決確定如附
    表，應依刑法第53條、第51條第5款，定應執行之刑，爰依
    刑事訴訟法第477條第1項規定聲請裁定等語。
二、按裁判確定前犯數罪者，併合處罰之；又數罪併罰有二裁判
    以上者，依刑法第51條之規定，定其應執行之刑，同法第50
    條、第53條分別定有明文。再數罪併罰，分別宣告其罪之刑
    ，如宣告多數有期徒刑者，於各刑中之最長期以上，各刑合
    併之刑期以下，定其刑期。但不得逾30 年，刑法第51條第5
    款亦定有明文。又按「裁判確定前犯數罪者，併合處罰之。
    但有下列情形者，不在此限。一、得易科罰金之罪與不得易
    科罰金之罪。二、得易科罰金之罪與不得易服社會勞動之罪
    。三、得易服社會勞動之罪與不得易科罰金之罪。四、得易
    服社會勞動之罪與不得易服社會勞動之罪。前項但書情形，
    受刑人請求檢察官聲請定應執行刑者，依第51條規定定之。
    」刑法第50條亦定有明文。
三、次按數罪併罰已經裁判定應執行刑確定之各罪，如再就其各
    罪之全部或部分重複定應執行刑，均屬違反一事不再理原則
    ，不以定刑之各罪範圍全部相同者為限。然已經定應執行刑
    確定之各罪，如因增加經另案判決確定合於數罪併罰之其他
    犯罪，或原定應執行刑之數罪中有部分犯罪，因非常上訴、
    再審程序而經撤銷改判，或有赦免、減刑等情形，致原裁判
    定刑之基礎已經變動，或其他客觀上有責罰顯不相當之特殊
    情形，為維護極重要之公共利益，而有另定應執行刑之必要
    者，法院即不受原確定裁定實質確定力之拘束（最高法院11
    0年度台抗字第489號裁定意旨參照）。　　
四、經查，本件受刑人許哲豪所犯如附表所示之罪，業經本院判
    處如附表所示之刑，均經分別確定在案，有該案件判決及臺
    灣高等法院被告前案紀錄表各1份在卷可稽。而受刑人所犯
    如附表編號3至5所示之罪，為得易科罰金之罪，另所犯如附
    表編號1至2所示之罪，則為不得易科罰金之罪，屬於刑法第
    50條第1項但書第1款所列併合處罰之例外情形，惟受刑人已
    就如附表所示之罪請求檢察官聲請合併定應執行刑一節，有
    臺灣臺中地方檢察署刑法第50條第1項但書案件是否請求定
    應執行刑調查表1份附卷可稽，合於刑法第50條第2項之規定
    ，是本件受刑人顯已自行衡量後，選擇合併定應執行刑，而
    失其原得易刑處分之利益，換取因併合處罰可能享有限制加
    重刑罰之恤刑利益。又本件受刑人所犯如附表編號1至2所示
    之罪，及編號3至5所示之罪，雖分別經法院裁判定應執行刑
    確定，然編號1至2及編號3至5所示各罪既合於數罪併罰，致
    原裁判定刑之基礎已經變動，而有另定應執行刑之必要，符
    合「違反一事不再理原則」之例外情形，不受上開原確定裁
    判實質確定力之拘束，仍應定其應執行刑。茲聲請人聲請定
    其應執行之刑，本院審認其聲請厥為正當，應予准許。爰審
    酌受刑人所犯如附表所示各罪之犯罪類型、犯罪時間、侵害
    法益及各罪依其犯罪情節所量定之刑，定其應執行之刑。
五、依刑事訴訟法第477條第1項，刑法第50條第2項、第53條、
    第51條第5款，裁定如主文。　　
中　　華　　民　　國　　111 　年　　1  　月  　18　　日
                  刑事第五庭    法  官  黃龍忠
以上正本證明與原本無異。
如不服本裁定，應於收受送達後5日內向本院提出抗告狀。（應
附繕本）
                                書記官  華鵲云
中　　華　　民　　國　　111 　年　　1  　月  　18　　日
附表：受刑人許哲豪定應執行刑案件一覽表　　
編　　　　　號          1        2         3 罪　　　　　名  侵占 侵占 詐欺 宣　　告　　刑  有期徒刑9月 有期徒刑7月 有期徒刑5月，如易科罰金以新臺幣1仟元折算1日 （共2罪） 犯　罪　日　期  105年間某日 107年1月1日起至同年9月間 107年8月間某日、 107年10月9日 偵查(自訴)機關年　度　案　號  臺中地檢108年度偵緝字第607號 臺中地檢108年度偵緝字第607號 臺中地檢108年度偵緝字第607號 最後 事實審 法　　院 臺灣臺中地方法院 臺灣臺中地方法院 臺灣臺中地方法院  案　　號 109年度訴緝字第 311號 109年度訴緝字第 311號 109年度訴緝字第 311號  判決日期 110年2月24日 110年2月24日 110年2月24日 確  定 判　決 法　　院 臺灣臺中地方法院 臺灣臺中地方法院 臺灣臺中地方法院  案　　號 109年度訴緝字第 311號 109年度訴緝字第 311號 109年度訴緝字第 311號  判決確定日期 110年4月12日 110年4月12日 110年4月12日 是否為得易科罰金之案件        否     否      是  備註  臺中地檢110年度執字第5532號（編號1-2定應執行有期徒刑11月）  臺中地檢110年度執字第5533號（編號3-5定應執行有期徒刑9月） 


編　　　　　號          4        5  （以下空白）        罪　　　　　名  詐欺 詐欺  宣　　告　　刑  有期徒刑2月，如易科罰金以新臺幣1仟元折算1日 有期徒刑4月，如易科罰金以新臺幣1仟元折算1日  犯　罪　日　期  107年8月15日 107年10月3日起至同年10月4日  偵查(自訴)機關年　度　案　號  臺中地檢108年度偵緝字第607號 臺中地檢108年度偵緝字第607號  最  後 事實審 法　　院 臺灣臺中地方法院 臺灣臺中地方法院   案　　號 109年度訴緝字第 311號 109年度訴緝字第 311號   判決日期 110年2月24日 110年2月24日  確  定 判　決 法　　院 臺灣臺中地方法院 臺灣臺中地方法院   案　　號 109年度訴緝字第 311號 109年度訴緝字第 311號   判決確定日期 110年4月12日 110年4月12日  是否為得易科罰金之案件        是　　         是  備註  臺中地檢110年度執字第5533號（編號3-5定應執行有期徒刑9月）